【裁判字號】    99,訴,960
【裁判日期】    991223
【裁判案由】    妨害性自主等
【裁判全文】
臺灣基隆地方法院刑事判決              99年度訴字第960 號 
公  訴  人  臺灣基隆地方法院檢察署檢察官
被      告  謝燦福
上列被告因妨害性自主等案件，經檢察官提起公訴（99年度偵字
第5435號），嗣被告於本院準備程序中就被訴事實均為有罪之陳
述，經受命法官告知被告、檢察官簡式審判程序意旨，並聽取被
告、檢察官意見後，本院合議庭裁定由受命法官獨任進行簡式審
判程序審理、判決如下： 
    主  文
謝燦福犯乘機猥褻罪，處有期徒刑捌月；又犯侵入住宅罪，處有 
期徒刑肆月。應執行有期徒刑拾月。緩刑貳年，緩刑期間付保護
管束。
    事  實
一、緣謝燦福係警局代號00000000成年女子（真實姓名年籍詳詳
    卷內密件對照表，以下簡稱Ａ女）之基隆市七堵區某公寓（
    地址詳卷內密件對照表）3樓、2樓之上下樓鄰居，於民國99
    年10月30日深夜，Ａ女在外聚餐酒醉，經男友送返家中後，
    Ａ女因嘔吐沾染衣褲，男友遂將其攙扶至上址樓上Ａ女房間
    ，並將其衣褲褪去至僅剩內褲後蓋上棉被，再下樓停車，且
    因認停車後將隨即上樓，故未將Ａ女住處鐵門關上，適翌（
    31）日凌晨1 時許，謝燦福返家時發現Ａ女住處鐵門未關，
    竟未徵得Ａ女同意，旋即無故侵入Ａ女住處，侵入後，謝燦
    福在房間內發現Ａ女獨自一人酒醉躺在床上，並掀開Ａ女所
    蓋棉被後，發現Ａ女僅著內褲，認有機可乘，為滿足自己性
    慾，竟基於乘機猥褻之故意，利用Ａ女因醉酒造成類似精神
    障礙致意識不清而不知抗拒之狀態，先褪去自己所著外褲，
    再撫摸Ａ女之臉部，並親吻Ａ女之嘴唇，以此方式滿足自己
    之性慾而對Ａ女猥褻得逞，迨Ａ女睡夢中感覺有異，醒來時
    發現並非其男友，遂拉緊棉被，並表示「我男朋友去停一下
    車馬上回來」，謝燦福聽聞後，唯恐事跡敗露，隨即穿回外
    褲後逃離現場，嗣經Ａ女報警，乃查悉上情。
二、案經Ａ女訴由基隆市警察局移送臺灣基隆地方法院檢察署檢
    察官偵查起訴。
    理  由
壹、被害人真實姓名年籍之程序部分：本件依性侵害犯罪防治法
    第12條第2 項之規定，司法機關所製作必須公示之文書，不
    得揭露被害人之姓名、出生年月日、住址及其他足資識別被
    害人身分之資訊，因此，本件判決書事實欄及理由欄，關於
    被害人僅記載代號00000000成年女子（真實姓名年籍詳詳卷
    內密件對照表）並簡稱Ａ女，證人0000-0000 男友（真實姓
    名年籍詳詳卷內密件對照表），合先敘明。
貳、程序方面
一、按除被告所犯為死刑、無期徒刑、最輕本刑為三年以上有期
    徒刑之罪或高等法院管轄第一審案件者外，於法院行準備程
    序進行中，被告先就被訴事實為有罪之陳述時，審判長得告
    知被告簡式審判程序之旨，並聽取當事人、代理人、辯護人
    及輔佐人之意見後，裁定進行簡式審判程序；且受命法官行
    準備程序，與法院或審判長有同一之權限；又簡式審判程序
    之證據調查，不受刑事訴訟法第159條第1項、第161條之2、
    第161條之3、第163條之1及第164條至第170條規定之限制，
    刑事訴訟法第273條之1第1項、第279條第2項前段、第273條
    之2 分別定有明文。
二、查本件被告謝燦福所犯為死刑、無期徒刑、最輕本刑為三年
    以上有期徒刑以外之罪，且非高等法院管轄第一審之案件，
    其於準備程序就前揭被訴事實為有罪之陳述，經受命法官告
    知簡式審判程序之旨，並聽取當事人之意見後，本院合議庭
    認無不得或不宜改依簡式審判程序進行之處，爰依刑事訴訟
    法第273 條之1第1項規定，裁定本件由受命法官獨任進行簡
    式審判程序。
、實體方面   
一、上揭乘機猥褻、無故侵入住宅之犯罪事實，業據被告謝燦福
    於本院99年12月10日準備程序、審判程序時均坦認：我承認
    犯罪，我有懺悔悔改的心跟對方和解，我有跟被害人道歉，
    結果被她男朋友打，現在還有傷，我知道錯了，我有真心懺
    悔，請法官給我一次機會等語不諱（見本院卷第13頁、第18
    頁、第21頁），核與證人即被害人Ａ女於99年11月1 日警詢
    、99年11月18日偵訊時之證述情節大致相符（見臺灣基隆地
    方法院檢察署99年度偵字第5435號卷，以下簡稱偵卷，第7
    至9頁反面、第18至20頁），再互核與證人0000-0000男友於
    99年11 月1日警詢時之證述情節大致符合（見偵卷第10至11
    頁），並有同上偵卷附證物袋內之基隆市警察局婦幼警察隊
    去氧核醣核酸採樣通知書、勘察採證同意書、去氧核醣核酸
    樣本採集單、被告個人戶籍資料查詢結果、被告身分證正反
    面影本、現場勘查現場照片共14張在卷可稽（見偵卷第29頁
    證物袋內資料）。是被告自白與事實相符，應堪採信，而本
    件事證明確，被告上開犯乘機猥褻罪、犯侵入住宅罪之犯行
    ，均應堪認定。
二、查被告謝燦福返家時發現Ａ女住處鐵門未關，竟未徵得Ａ女
    同意，旋即無故侵入Ａ女住處，侵入後，謝燦福在房間內發
    現Ａ女獨自一人酒醉躺在床上，並掀開Ａ女所蓋棉被後，發
    現Ａ女僅著內褲，認有機可乘，為滿足自己性慾，竟基於乘
    機猥褻之故意，利用Ａ女因醉酒造成類似精神障礙致意識不
    清而不知抗拒之狀態，先褪去自己所著外褲，再撫摸Ａ女之
    臉部，並親吻Ａ女之嘴唇，以此方式滿足自己之性慾而對Ａ
    女猥褻得逞之所為，係犯刑法第225條第2項之乘機猥褻罪、
    第306條第1項無故侵入住宅罪。又被告所犯上開二罪間，犯
    意各別，行為互殊，應予分論併罰。玆審酌被告為圖一己性
    慾之滿足，竟見Ａ女住宅門未關上，並因酒醉有機可乘，旋
    無故侵入住宅，且利用Ａ女不知抗拒之機會而為猥褻行為，
    所為顯屬可惡，惟念及其犯後坦認犯行，並有悔改之心，且
    其無任何犯罪前科紀錄，此有臺灣高等法院被告前案紀錄表
    在卷可稽，兼衡其犯罪之目的、手段、生活狀況，及參酌被
    害人Ａ女於99年11月18日偵訊時指述：被告做完筆錄的隔一
    天早上，他在我們家樓下碰到我，有來跟我道歉，說他只是
    好心，看我們家門沒關，所以才進去看一下，我就不跟他講
    ，因為我想說你好心進去看一下，有需要把褲子脫下來嗎等
    語綦詳（見偵卷第20頁），並考量被告犯罪動機、本件造成
    被害人之損害及其影響等一切情狀，爰分別量處如主文所示
    之刑，並定其應執行刑，以資懲儆。
三、復酌被告並未受任何有期徒刑以上刑之宣告，有卷附之臺灣
    高等法院被告前案紀錄表可稽，其素行尚佳，並非惡性重大
    之人，僅因一時衝動欠思慮，偶罹刑章，並於事後向被害人
    Ａ女道歉（見偵卷第20頁），且犯罪後已全部坦承犯行，及
    考量被告與被害人係上下樓鄰居關係之平日往來，復考量被
    告初犯，恐難以刑之執行達到教化其反社會行為之目的，況
    其亦坦白承認本案犯行，並勇於接受處罰，深具悔意，暨考
    量其品行、生活狀況，職是，被告經此警詢、偵訊、審判程
    序，及受有上開如主所示之刑的教訓，應知警惕，信無再犯
    之虞，本院斟酌再三，認其所受刑之宣告以暫不執行為適當
    ，爰併予宣告緩刑2 年，用啟自新；惟為使行為偏差之被告
    得以記取教訓，建立正確之法律觀念，並由國家機關適時提
    供予必要之身心協助、輔導及督促，爰併依刑法第93條第1
    項第1 款之規定宣告緩刑期內付保護管束，俾由執行機關能
    予適當督促，並由觀護人給予適當之協助及指導，依觀護人
    將提供必要之輔導，爰不另諭知完成心理輔導之處遇措施。
據上論斷，依刑事訴訟法刑事訴訟法第273條之1第1項、第299條
第1項前段，刑法第306條第1項、第225條第2項、第51條第5款、 
第74條第1項第1款、第93條第1項第1款，刑法施行法第1條之1，
判決如主文。
本案經檢察官翁春鈴到庭執行職務。
中    華    民    國    99    年    12  月      23    日
                      刑事第四庭法  官  施添寶
以上正本證明與原本無異。                    
如不服本判決應於收受送達後10日內向本院提出上訴書狀，並應
敘述具體理由；其未敘述上訴理由者，應於上訴期間屆滿後20日
內向本院補提理由書（均須按他造當事人之人數附繕本）「切勿
逕送上級法院」。告訴人或被害人如對於本判決不服者，應具備
理由請求檢察官上訴，其上訴期間之計算係以檢察官收受判決正
本之日期為準。 
中    華    民    國    99    年    12    月    23    日
                                書記官  彭筠凱
附錄本案論罪科刑法條全文： 
中華民國刑法第225條
（乘機性交猥褻罪）
對於男女利用其精神、身體障礙、心智缺陷或其他相類之情形，
不能或不知抗拒而為性交者，處3年以上10年以下有期徒刑。
對於男女利用其精神、身體障礙、心智缺陷或其他相類之情形，
不能或不知抗拒而為猥褻之行為者，處6月以上5年以下有期徒刑
。第 1 項之未遂犯罰之。
中華民國刑法第306條
（侵入住居罪）
無故侵入他人住宅、建築物或附連圍繞之土地或船艦者，處1年
以下有期徒刑、拘役或3百元以下罰金。
無故隱匿其內，或受退去之要求而仍留滯者，亦同。

司法院資訊處製作；財團法人民間司法改革基金會備份。
